# 理财产品

提问人：haikuotiangaohe 时间：2023-01-13 11:26:13
A公司购买理财产品，理财产品的收益类似于支付宝性质计息，理财资金可以随时支取，请问陈版主，（ 1 ）A公司购买理财产品是列式在银行存款、其他货币资金、其他流动资产还是如何列式？（ 2 ）取得的利息是确认财务费用-利息收入还是确认投资收益？（ 3 ）购买理财的现金流量表如何列式，应该列式为经营活动还是投资活动？

回答人：chenyiwei
1 、一般列示为交易性金融资产，即以公允价值计量且其变动计入损益。
2 、持有期间确认公允价值变动，赎回或转让时转投资收益。日常利息收入最终也是计入投资收益。
3 、理财投资的现金流出和收回的现金流入均属于投资活动。

提问人：一考再考 时间：2023-01-19 08:51:18
请教陈版老师，对于分类为以公允价值计量且其变动计入当期损益的交易性金融资产，期末是否需要确认公允价值变动损益？ 比如一些非保本收益性的开放式净值型理财产品，随时可以赎回，按赎回份额乘以赎回日产品的净值，对于这类产品在资产负债表日是否需要按持有份额乘以产品每份净值，跟原始购买成本，差额确认为公允价值变动损益或者说预估收益（计入投资收益）？ 谢谢陈老师。

回答人：chenyiwei
需要。